【裁判字號】    99,訴,242
【裁判日期】    990526
【裁判案由】    違反毒品危害防制條例
【裁判全文】
臺灣屏東地方法院刑事判決               99年度訴字第242號
公  訴  人  臺灣屏東地方法院檢察署檢察官
被      告  甲○○
上列被告因違反毒品危害防制條例案件，經檢察官提起公訴（98
年度毒偵字第2040號），及移送併辦（99年度毒偵字第425 號）
，被告就被訴事實為有罪之陳述，本院裁定行簡式審判程序，判
決如下：
    主  文
甲○○施用第二級毒品，累犯，處有期徒刑月。又施用第一級
毒品，累犯，處有期徒刑柒月，扣案之第一級毒品海洛因貳包（
驗後合計淨重壹點壹伍公克）均沒收銷燬，扣案之電子磅秤壹台
沒收。應執行有期徒刑玖月，扣案之第一級毒品海洛因貳包（驗
後合計淨重壹點壹伍公克）均沒收銷燬，扣案之電子磅秤壹台沒
收。
    事  實
一、甲○○前曾於民國81至85年間犯麻醉藥品管理條例、肅清煙
    毒條例等多罪，應分別執行有期徒刑10年6 月及殘刑4 年3
    月9 日（即81、82年之犯罪經假釋而再犯之應執行殘刑），
    於96年1 月9 日假釋出監，原定執行期滿期日為10 1年3 月
    19日；嗣因96年減刑並重定執行刑，上開應執行刑改定分別
    為有期徒刑8 年4 月及剩餘殘刑10月24日，至97年3 月16日
    縮刑期滿未經撤銷假釋以視為執行完畢論。另其於97年間因
    施用毒品案件，經本院以97年度毒聲字第147 號裁定送觀察
    、勒戒後，認有繼續施用毒品傾向，再經本院以97年度毒聲
    字第239 號裁定送強制戒治，於98年3 月25日強制戒治執行
    完畢釋放，由臺灣屏東地方法院檢察署檢察官以98年度戒毒
    偵字第37號不起訴處分確定。詎甲○○猶不知悛悔，於強制
    戒治執行完畢釋放後5 年內，竟基於施用第二級毒品甲基安
    非他命之犯意，於98年11月22日某時，在屏東縣屏東市○○
    街47號6 樓之4 ，以將第二級毒品甲基安非他命置於玻璃球
    內加熱燒烤再吸食所產生煙霧之方式，施用第二級毒品甲基
    安非他命1 次，其另基於施用第一級毒品海洛因之犯意，於
    98年11月23日18時許，在上址，以將第一級毒品海洛因摻在
    香菸內吸食之方式，施用第一級毒品海洛因1 次，旋於98年
    11月23日21時5 分許，為警持搜索票至上址搜索扣得第一級
    毒品海洛因2 包（驗後合計淨重1.15公克），及甲○○所有
    供施用毒品用之電子磅秤1 台，甲○○乃承認施用毒品，並
    同意採尿送驗而查獲。
二、案經中部地區巡防局彰化機動查緝隊、臺中市警察局第三分
    局分別報請臺灣屏東地方法院檢察署檢察官偵查起訴及移送
    併辦。
    理  由
一、本件被告甲○○所犯係死刑、無期徒刑、最輕本刑為3 年以
    上有期徒刑以外之罪，其於準備程序中就被訴事實為有罪之
    陳述，經法官告知簡式審判程序之旨，並聽取當事人之意見
    後，本院認為適宜由受命法官獨任進行簡式審判程序。
二、上揭事實，業據被告甲○○坦承不諱，且被告為警所採集之
    尿液檢體，經送請中山醫學大學附設醫院以免疫學分析法及
    氣相層析質譜分析法檢驗，結果呈甲基安非他命及嗎啡陽性
    反應，有該院尿液檢驗報告1 紙在卷足憑（見98年度毒偵字
    第2040號卷第24頁），並有電子磅秤1 台及白色粉末2 包（
    驗後合計淨重1.15公克）扣案可稽，而該2 包白色粉末經送
    請法務部調查局以化學呈色法及氣相層析質譜儀分析驗，均
    含第一級毒品海洛因成分，有該局98年12月14日調科壹字第
    09823032860 號鑑定書1 紙附卷可稽（見同上偵卷第23頁）
    ，堪信被告上開自白確與事實相符。又被告先前如事實欄所
    載，其於97年間因施用毒品案件，經本院以97年度毒聲字第
    147 號裁定送觀察、勒戒後，認有繼續施用毒品傾向，再經
    本院以97年度毒聲字第239 號裁定送強制戒治，於98年3 月
    25日強制戒治執行完畢釋放，由臺灣屏東地方法院檢察署檢
    察官以98年度戒毒偵字第37號不起訴處分確定等情，有臺灣
    高等法院被告前案紀錄表在卷足憑，本件事證已臻明確，被
    告於強制戒治執行完畢釋放後5 年內，再犯本件施用第一級
    毒品海洛因及第二級毒品甲基安非他命之犯行洵堪認定。
三、查海洛因為毒品危害防制條例第2 條第2 項第1 款明定之第
    一級毒品；甲基安非他命為同條例第2 條第2 項第2 款明定
    之第二級毒品，均不得持有及施用，核被告甲○○所為，係
    犯該條例第10條第1 項之施用第一級毒品罪及同條第2 項之
    施用第二級毒品罪。其施用前、後持有第一級毒品海洛因及
    施用前持有第二級毒品甲基安非他命之低度行為，應分別為
    其施用第一級毒品海洛因及第二級毒品甲基安非他命之高度
    行為所吸收，不另論罪。被告所犯施用第一級毒品罪及施用
    第二級毒品罪2 罪間，犯意個別、行為互殊，應予分論併罰
    。被告前有如事實欄所示論罪科刑及執行之前科，於96年1
    月9 日假釋出監，迨於97年3 月16日縮刑期滿未經撤銷假釋
    以視為執行完畢論等情，有臺灣高等法院被告前案紀錄表1
    份在卷可稽，其於受徒刑之執行完畢，5 年以內故意再犯本
    件有期徒刑以上之罪，為累犯，所犯2 罪均應依刑法第47條
    第1 項之規定加重其刑。至併案意旨所認被告所為之施用第
    一級毒品海洛因、第二級毒品甲基安非他命之犯行，與原起
    訴論罪之施用第一級毒品海洛因、第二級毒品甲基安非他命
    部分，為同一事實，依審判不可分原則，乃為起訴效力所及
    ，本院自得併予審判。爰審酌被告前經觀察、勒戒及強制戒
    治後，仍未戒斷其施用毒品之惡習，並參酌其素行狀況、犯
    罪之動機、目的、手段、所生戕害其身心情形及犯罪後坦承
    犯行，態度尚非惡劣等一切情狀，分別就其所犯各罪量處如
    主文所示之刑，並定其應執行之刑，以資懲儆。扣案之第一
    級毒品海洛因2 包（驗後合計淨重1.15公克），均係查獲之
    毒品，應依毒品危害防制條例第18條第1 項前段之規定，均
    沒收銷燬之；扣案之電子磅秤1 台，係被告所有，供其施用
    第一級毒品海洛因犯行所用之物，業據其供明在卷，應依刑
    法第38條第1 項第2 款之規定，宣告沒收之。
據上論斷，應依刑事訴訟法第299 條第1 項前段、第273 條之1
第1 項，毒品危害防制條例第10條第1 項、第2 項、第18條第1
項前段，刑法第11條、第47條第1 項、第38條第1 項第2 款、第
51條第5 款，判決如主文。
本案經檢察官任亭到庭執行職務。
中    華    民    國    99    年    5     月    26    日
                  刑事第五庭    法  官  林家聖
以上正本證明與原本無異。
如不服本判決應於收受判決後10日內向本院提出上訴書狀，並應
敘述具體理由；其未敘述上訴理由者，應於上訴期間屆滿後20日
內向本院補提理由書（均須按他造當事人之人數附繕本）「切勿
逕送上級法院」。
中    華    民    國    99    年    5     月    26    日
                                書記官  邱郁芸
附錄本判決論罪科刑法條全文：
毒品危害防制條例第10條
施用第一級毒品者，處六月以上五年以下有期徒刑。
施用第二級毒品者，處三年以下有期徒刑。

司法院資訊處製作；財團法人民間司法改革基金會備份。
